【裁判字號】    91,訴,1902
【裁判日期】    920530
【裁判案由】    偽造有價證券
【裁判全文】
臺灣板橋地方法院刑事判決                        九十一年度訴字第一九二號
    公  訴  人  臺灣板橋地方法院檢察署檢察官
    被      告  乙○○
    指定辯護人  甲○公設辯護人  黃青慧
右列被告因偽造有價證券案件，經檢察官提起公訴（八十九年度偵字第一○三○四號
），甲○判決如左：
    主  文
乙○○連續意圖供行使之用，而偽造有價證券，處有期徒刑壹年拾月，緩刑肆年。附
表二所示除票號為ＬＱ0000000至ＬＱ五九三八四號及ＬＱ五九三八七號外之
偽造支票拾壹張均沒收。
    事  實
一、乙○○意圖為自己不法之所有，並基於概括之犯意，明知其友丁○○於民國八十
    六年四月間所交付之世華聯合商業銀行新莊分行三十六張支票（帳號五二○七四
    六─一、票號為ＬＱ0000000號至ＬＱ0000000號二十一張及ＬＱ
    0000000號至ＬＱ0000000號十五張）僅授權乙○○作為購車及支
    付汽車分期貸款款項之用，嗣因汽車分期貸款改為二個月一期，故前開三十六張
    支票中僅二十張支票作為汽車頭期款調借現金、支付汽車保險費及分期貸款（如
    附表一）所用，詎乙○○將其持有丁○○之前開剩餘十六張支票侵占入己，並預
    先在支票發票日期欄及發票人欄內盜蓋丁○○之發票章，再連續自同年四月起至
    不詳時間，未經丁○○授權或同意，在其位於台北縣新莊市○○街之住、居處所
    ，偽填發票日、金額、受款人而偽造如附表二除作廢（ＬＱ0000000至Ｌ
    Ｑ五九三八四號及ＬＱ五九三八七號）外所示之支票十一張，作為繳納房租、大
    樓管理費、購買冷氣、交付予己○○、「吳坤木」代書等人調現週轉及支付予丙○○（作為乙○○與台灣弘泰電訊企業有限公司和解之用）。
二、案經被害人丁○○訴請台灣板橋地方法院檢察署檢察官偵查起訴。
    理  由
一、訊據被告乙○○矢口否認涉有右揭犯行，辯稱：剩餘十六張支票告訴人丁○○均
    同意伊使用云云。經查，
    (1)被告乙○○與告訴人丁○○元係好友關係，八十六年三月間被告乙○○欲購買
      自用小客車，乃商請告訴人於八十六年三月二十四日至世華聯合商業銀行新莊
      分行開立上開支票帳戶並領取三十六張支票，於同年四月間由被告出面向國都
      汽車股份有限公司新莊營業所，由業務員戊○○經辦（以下簡稱國都公司）購
      買國瑞牌ＴＥＲＣＥＬ型自小客車、車號Ｋ七─二○五一，登記為告訴人所有
      ，新車價金為新台幣（下同）四十五萬八千元，貸款本金計三十六萬元，分期
      三年、二個月開立支票一張、合計十八期，每期二萬三千九百十二元，期間自
      八十六年五月十五日至八十九年三月十五日止，為支付頭期款，被告簽發票面
      金額為十五萬元支票一張交付予證人己○○向「吳坤木」代書調借現金，另支
      付汽車保險費用及分期貸款，總計簽發十九張支票交付予證人戊○○，總計為
      購該車簽發二十張支票（如附表一），嗣該車汽車貸款提前於八十八年十二月
      二十六日清償完畢之事實，業據被告乙○○供認不諱，核與告訴人所指述之情
      節相符，並經證人戊○○、己○○證述屬實，附有國都公司函覆之購車資料等
      、如附表一所示支票及世華聯合商業銀行新莊分行函覆之上開支票帳戶開立資
      料及對帳單附卷可證（參見偵查卷三十頁至四十頁），自堪信為真。而前開三
      十六張支票背面均有被告母親林碧雲、告訴人母親莊黃淑貞之背書章，此有卷
      付之支票正反面影本可稽，被告與告訴人對此亦不爭執，足認上開三十六張支
      票原僅係供購買車輛所申請使用，告訴人並未授權被告將上開支票作為他用。
    (2)另被告乙○○於購車後持有上開支票帳戶剩餘十六張（如附表二）及先將發票
      章蓋好，於事後填寫發票日、金額、受款人而簽發如附表二除作廢（ＬＱ00
      00000至ＬＱ五九三八四號及ＬＱ五九三八七）外所示之支票十一張，作
      為繳納房租、大樓管理費、購買冷氣、交付予己○○、「吳坤木」代書等人調
      現週轉及支付予丙○○作為和解金額之用等情，亦據被告乙○○坦承不諱，核
      與告訴人指述情節相符，並據證人己○○、丙○○證述屬實，復有被告於九十
      一年七月二十五日所庭呈之支票明細一紙、被告與台灣弘泰電訊企業有限公司
      和解書附卷可參，此部份亦堪信為事實。
    (3)本件爭執點在於告訴人是否有授權或同意被告簽發使用上開剩餘之十一張支票
      ，查告訴人開立上開支票帳戶及領取三十六張支票單純僅係為被告乙○○購車
      所用，已如前述，故於購車後尚剩餘十六張支票，被告有無將此情告知告訴人
      、告訴人有無同意或授權被告簽發使用該剩餘十一張支票即為本件應調查之重
      點。本件告訴人堅詞指稱：不知被告持有剩餘之十六張支票及被告有簽發其中
      十一張支票，伊係於買車後三個月才知道，而且不是用來買車，是己○○告訴
      伊等語。被告則主張告訴人知情，辯稱：當時交付分期車款支票予證人戊○○
      係在伊家中，告訴人、己○○均在場，餐廳與客廳很近，他怎麼會沒有聽到伊
      等人談論的話，剩餘十六張支票告訴人說不用拿回去，日期更改需要印章，當
      然經過告訴人同意，當時告訴人住在伊家，每次使用支票時均要等告訴人回到
      伊家，經告訴人同意及由告訴人親自蓋章云云。
      就告訴人於交付分期車款支票予戊○○時是否在場、是否知道僅使用二十張
        支票而剩餘十六張支票、被告有無將購車後尚剩餘十六張支票一情告知告訴
        人部分：本件業據證人戊○○於甲○訊問時證稱：「申請支票及開戶是我帶
        丁○○去開戶，他知道這些票是要借給乙○○分期支付車款的，而且他知道
        是要申請三十六張支票來支付分期付款車子的買賣價金，開戶及可以領票不
        是同一天，領票當天丁○○並沒有到場，領完票後，我們就去乙○○新莊某
        住處開票，原來是開一個月一期的支票，但是乙○○問我可否開二個月一期
        的支票，我說可以之後，我有問乙○○，丁○○是否知道改為二個月一期，
        乙○○說他會支會丁○○，所以我就跟他一人寫一半支票的發票日及面額，
        寫完十八張，因為乙○○有丁○○的印章，就直接蓋下去，我就拿這些支票
        去辦分期付款的手續。（問：處理事情經過中，乙○○有無向你表示，丁○○同意剩餘的支票由乙○○來使用，或有無看過乙○○有徵得丁○○同意使
        用剩餘的支票）沒有。是乙○○說他會跟丁○○講。當時開完票之後，我跟
        乙○○講剩下的票我交還給銀行，乙○○說他要跟丁○○講。（問：依你剛
        剛所言，剩下的票，乙○○有無徵得丁○○同意）我不清楚。」等語、證人
        己○○於甲○訊問時證稱：「與雙方是朋友。當時我們都在乙○○家，我與
        乙○○、戊○○在餐廳談論如何分期買車的事情，而支票也申請下來了，丁○○是在客廳看電視。我們談的結果是乙○○要給我一張丁○○的支票去調
        十五萬，當時因為乙○○與丁○○都住在一起，而且大家都很好，所以我就
        沒有問乙○○說丁○○是否有同意給支票。（問：你們在餐廳談論買車時，
        是否有談到三十張票改為分期付款十八張票）有，原來三十六張支票是用來
        付分期付款的價金，如果用來支付頭期款，則支票張數會不夠，所以乙○○
        就訊問戊○○可否改成二個月一期，戊○○說可以。至於丁○○的名義所簽
        發十五萬元的支票，是因為乙○○說沒有頭期款，叫我去借，我們談論的時
        間是中午，所以當天我就到新莊的一位代書業朋友借十五萬元，利息是每月
        一萬元，二百五十元的利息, 我就當天交給乙○○。（問：在談到支票改成
        二個月一期時，及拿到錢後交付給乙○○時，整個過程丁○○是否有參與）
        從我們在談買車的事情，到我借到錢交給乙○○時，丁○○都一直在看電視
        。（問：有無看到乙○○在簽發支票）我沒有看過二十張已經簽發好的支票
        ，我借錢回來後，將錢交付給乙○○後，戊○○說他要辦交車的手續，之後
        我才離開，但在離開之前，我並沒有跟丁○○交談，他好像是在打電動或看
        電視。（問：有無問乙○○剩下的支票作何用）沒有，因為那次聚會後，我
        們就很少碰面。（問：十五萬元支票是何人寫的）乙○○寫的，但支票上發
        票人的章及背書人的章，都已經簽名。（問：拿到十五萬支票時，有無問過
        丁○○是否願意）乙○○跟我說他要買一台車給丁○○開，因為他們二人感
        情很好，所以我沒有過問。（問：在這之前，乙○○是否有跟你談到要拿票
        去借現金一事）沒有，是當場決定的。（問：之後十五萬元調現後，是否有
        兌現）第一張支票快到期時，乙○○打電話給我，說要再延一下，後來我印
        象中，乙○○有用他的支票來延期，後來又用丁○○的票來延期，好像一直
        延來延去，後來跳了二十萬元丁○○的支票，我朋友就拿跳票的票，請我去
        處理，我就找丁○○，丁○○說他不知道有開二十萬元的支票，他就拿到銀
        行去補票，就沒有跳票紀錄，二十萬元我就代為清償，在我帶他到銀行去補
        票時，他在路上跟我說，怎麼會有這麼大張 (指金額)的票，我跟他說是乙○○開給我的。這次之後，他就一直在找乙○○。（提示偵卷第五十七頁，
        十萬元的支票，為何有你的簽名）我最先跟朋友借款是十五萬或十萬，我忘
        了，但是如果乙○○交給我是丁○○的票，我都會背書，總共乙○○借款及
        延期清償給我的支票張數我忘記了。」等語（見甲○九十一年十一月二十五
        日訊問筆錄），證人戊○○前於偵訊時稱當時告訴人不在被告家中（偵查卷
        第二十六頁背面），雖與證人己○○所述不同，然告訴人有重聽之疾病，告
        訴人兩耳重度感覺神經性聽力損失，右耳平均聽力約七十五分貝、左耳平均
        聽力約七十七分貝，宜佩戴助聽器，此有國立台灣大學醫學院附設醫院診斷
        證明書在卷可稽，證人戊○○、己○○亦均證稱談論事情時，告訴人有重聽
        無誤，參以告訴人在場亦係在看電視、打電動，告訴人顯無法聽知被告與證
        人間之談話內容，足認告訴人於交付分期車款支票予戊○○時不知使用二十
        張支票而剩餘十六張支票。
      就事後被告有無將剩餘十六張支票一事告知告訴人及告訴人有無同意或授權
        被告簽發使用該剩餘十一張支票部分：除前開證人戊○○、己○○證詞外，
        另據證人丙○○於偵訊時證稱：「和解時不在場，不認識丁○○，退票後有
        去找丁○○，他說會叫被告出來與伊處理，後來電話聯絡好幾次，丁○○知
        道此事，但他未說有否同意被告使用」等語（偵查卷第二十七頁）、證人己○○於偵訊時證稱：「伊不知道告訴人是否有同意被告使用，被告也未告訴
        伊，伊經手六、七張告訴人之支票，均是向吳代書借錢，被告拿給伊時支票
        都寫好了，八十六年八月三十日有一張二十或三十萬元支票跳票，告訴人當
        時說不知道，當時有去找被告，被告有開一張二十萬元支票給伊」等語（偵
        查卷第六十頁至六十一頁），證人丙○○於甲○訊問時證稱：「（問：有無
        發票人莊哲元支票四張 (提示偵卷第二十七頁筆錄）有。乙○○欠我錢，我
        要求他每月匯給我，四張票是先押給我，他說他沒有票跟別人借，如果他沒
        有按期還給我，我再填日期。（問：他拿給你票時，日期與更正章是否已經
        填載，還是事後才蓋的）他當時給我時有日期，後來我要求不要有日期，他
        才拿回去劃掉並蓋發票章給我。（問：你要求之後，他才回去劃掉發票人的
        章，還是拿給你時就已經劃掉蓋章的）事隔很久了，我不是很清楚，我只記
        得當時我要求他不要載填日期，何時劃線的我不是很確定。」等語（見甲○
        九十二年二月十三日訊問筆錄）、證人戊○○於甲○訊問時證稱：「（問：
        之前庭訊時說「那時已經填好了日期，後來改掉」，日期塗掉之後有無蓋更
        正章）有。問：日期有更正的支票是交給何人）我記得有改日期的有交給我
        。（問：交給被告的支票上日期有無更正）都是空白的。（問：支票背面告
        訴人母親 (莊黃淑真）的章，是何人蓋的）是我蓋的，印象中章是被告給我
        的，蓋好再交給被告。支票上丁○○跟莊黃淑真的章是在乙○○的家蓋的，
        去銀行蓋的是蓋領支票的章。（問：當時日期更正的支票有幾張）不記得。
        （問：提示偵卷第十頁支票四張，支票上的日期更正，是否是你劃掉用印的
        ( 提示)我不清楚，但金額筆跡不是我的。（問：提示國都汽車持有兌現之
        支票，能否再確認）應該不是我所為，因為如果年、月、日都要更正，我會
        蓋三個章, 如是月、日就只會蓋二個章，而且我不是用劃線的。（問：剛剛
        所言，交給乙○○的支票都是空白的，上開四張支票的日期，是否是你寫的
        ）證人答四張日期都是我寫的，但更正章不是我蓋的。」等語（見甲○九十
        二年三月十七日訊問筆錄）。查縱交付與證人丙○○之四張支票上發票日期
        之更正章並非證人戊○○於簽發分期車款支票時所蓋而係事後所為，而告訴
        人稱該發票章現已不知在何處，不知發票章何時不見，購車後有將發票章收
        回等語，惟告訴人稱購車時有將身分證、發票章交付予被告一情，此為被告
        所不否認，是被告曾持有告訴人之發票章應為事實，而被告於購車後盜蓋告
        訴人之發票章於發票日期上，亦不無可能，參以前開證人就告訴人事後得知
        支票非使用於購車之反應部分所為之證詞，告訴人顯不知被告有簽發使用上
        開剩餘十一張支票之事實，應可認定，告訴人雖不否認事後知情，然事後知
        情尚難證明告訴人於被告簽發前或簽發時有授權或同意被告簽發上開十一張
        支票。
    (4)被告雖辯稱：購買車之頭期款、分期車款、保險等費用均由伊支付，告訴人都
      未支付，伊還拿一付車鎖給告訴人，如告訴人有需要用車時也可以使用，而銀
      行有時要通知存款不足時也都有通知告訴人，告訴人也有前去存款或去辦理退
      補手續，當時告訴人住在伊家，吃住都用伊的，有些支票也是用來支付房租、
      購買告訴人房間冷氣機等，告訴人係欲規避丙○○對其提起之給付票款訴訟，
      始提起本案告訴，否則告訴人何以於三年後始對被告提出告訴云云。惟查，該
      車係被告乙○○欲購買，告訴人僅為名義所有人，並提供支票供被告使用，該
      購車款當由被告支付，告訴人於事後存款不足時前往存款，亦係維護票據信用
      避免留下退票紀錄而至銀行辦理退補手續，告訴人縱係因丙○○對其提起給付
      票款之訴後始對被告提起偽造價證券之告訴，此亦屬人之常情，告訴人或基於
      情誼或尚未產生立即不利之情事而未於知道被告偽簽支票時立即對被告提起告
      訴，或告訴人雖間接獲得被告購車、支付房租、購買冷氣等之利益，然均尚難
      遽以認定告訴人於被告簽發上開十一張支票時有授權或同意其簽發使用，被告
      前開所辯，均顯不足採。被告未經告訴人授權或同意簽發使用上開剩餘之十一
      張支票而有侵占、偽造有價證券犯行，事證明確，足堪認定。
二、核被告所為，係犯刑法第三百三十五條第一項之侵占罪及第二百零一條第一項之
    偽造有價證券罪。被告盜用印章為偽造之部分行為，應為偽造行為所吸收及偽造
    後持以行使之低度行為，為偽造之高度行為所吸收，均不另論罪。被告先後多次
    偽造有價證券，時間緊接，犯罪構成要件相同，顯係基於概括犯意，為連續犯，
    依法應論以一罪。另被告持有告訴人所有上開剩餘支票十一張，竟意圖為自己不
    法所有，未經告訴人之同意即挪為己用，已如前述，惟公訴人於「犯罪事實欄」
    業已敘明，仍認業已起訴，公訴人於起訴法條漏引刑法第三百三十五條第一項，
    且被告所犯侵占罪與偽造有價證券罪間，有方法、結果之牽連關係，具有裁判上
    一罪之關係，甲○自應併予審理，又公訴人起訴認票號ＬＱ0000000、日
    期為八十六年五月三十日（應為八十六年四月三十日）、金額為十五萬元之支票
    係被告所偽造，惟此張支票應係被告為支付頭期車款所簽發交付予己○○予以調
    現所用，此據被告供述及證人己○○證述明確，此張支票應係在告訴人授權之範
    圍內，而無偽造行為，公訴人認被告有偽造此張支票容有誤會，均附此敘明。查
    被告因欠缺金錢，偽造支票持以支付生活所需及調借週轉之用，其就部分偽造之
    支票並有兌現票款，事後亦不否認應對其簽發之票款負責，故被告之犯行衡情非
    無可憫恕，法重情輕，縱處以最輕之法定刑仍嫌過重，爰依刑法第五十九條酌減
    其刑。爰審酌被告之素行、犯罪之動機、目的、手段、智識程度、所生危害及犯
    罪後之態度等一切情狀，量處如主文所示之刑。又查被告前未曾受有期徒刑以上
    刑之宣告，有臺灣高等法院檢察署刑案紀錄簡覆表在卷可按，因一時貪念，偶罹
    刑典，認其經此偵審科刑教訓之後，當知警惕而無再犯之虞，甲○因認暫不執行
    其刑為當，予以宣告緩刑四年，以啟自新。附表二所示除票號為ＬＱ00000
    00至ＬＱ五九三八四號及ＬＱ五九三八七號外之偽造支票十一張，應依刑法第
    二百零五條之規定沒收。
據上論斷，應依刑事訴訟法第二百九十九條第一項前段，刑法第二百零一條第一項、
第三百三十五條第一項、第五十五條、第五十九條、第二百零五條、第七十四條第一
款，罰金罰鍰提高標準條例第一條前段，判決如主文。
本案經檢察官馬中琍到庭執行職務
中      華      民      國    九十二    年      五      月    三十    日
                                  臺灣板橋地方法院刑事第四庭
                                          法  官  陳  明  珠
右正本證明與原本無異。
如不服本判決，應於判決送達後十日內，向甲○提出上訴狀。
                                          書記官  陳  慧  儷
中      華      民      國    九十二    年      五      月     三十     日
附錄本案所犯法條全文 ：
刑法第二百零一條
意圖供行使之用，而偽造、變造公債票，公司股票或其他有價證券者，處三年以上十
年以下有期徒刑，得併三千元以下罰金。
行使偽造、變造之公債票、公司股票或其他有價證券或意圖供行使之用收集或交付於
人者，處一年以上七年以下有期徒刑，得併科三千元以下罰金。
刑法第三百三十五條
意圖為自己或第三人不法之所有，而侵占自己持有他人之物者，處五年以下有期徒刑
、拘役或併科一千元以下罰金。
前項之未遂犯罰之。
 附表一、
┌─────┬───┬───┬─────────┬───────────┐
│票據號碼  │日  期│面  額│受    款    人    │  備  註              │
├─────┼───┼───┼─────────┼───────────┤
│LQ0000000 │860430│150000│空白              │汽車頭期款調現所用    │
├─────┼───┼───┼─────────┼───────────┤
│LQ0000000 │860530│44795 │空白              │汽車保險費用、已兌現  │
├─────┼───┼───┼─────────┼───────────┤
│LQ0000000 │860515│23912 │空白              │汽車分期貸款、已兌現  │
├─────┼───┼───┼─────────┼───────────┤
│LQ0000000 │860715│23912 │空白              │      同上            │
├─────┼───┼───┼─────────┼───────────┤
│LQ0000000 │860915│23912 │空白              │      同上            │
├─────┼───┼───┼─────────┼───────────┤
│LQ0000000 │861115│23912 │空白              │      同上            │
├─────┼───┼───┼─────────┼───────────┤
│LQ0000000 │870115│23912 │空白              │      同上            │
├─────┼───┼───┼─────────┼───────────┤
│LQ0000000 │870315│23912 │空白        │      同上            │
├─────┼───┼───┼─────────┼───────────┤
│LQ0000000 │870515│23912 │空白              │      同上            │
├─────┼───┼───┼─────────┼───────────┤
│LQ0000000 │870715│23912 │空白              │      同上            │
├─────┼───┼───┼─────────┼───────────┤
│LQ0000000 │870915│23912 │空白              │      同上            │
├─────┼───┼───┼─────────┼───────────┤
│LQ0000000 │871115│23912 │空白              │      同上            │
├─────┼───┼───┼─────────┼───────────┤
│LQ0000000 │880115│23912 │空白              │      同上            │
├─────┼───┼───┼─────────┼───────────┤
│LQ0000000 │880315│23912 │空白              │      同上            │
├─────┼───┼───┼─────────┼───────────┤
│LQ0000000 │880515│23912 │空白              │      同上            │
├─────┼───┼───┼─────────┼───────────┤
│LQ0000000 │880715│23912 │空白              │      同上            │
├─────┼───┼───┼─────────┼───────────┤
│LQ0000000 │880915│23912 │空白              │      同上            │
├─────┼───┼───┼─────────┼───────────┤
│LQ0000000 │881115│23912 │空白              │      同上            │
├─────┼───┼───┼─────────┼───────────┤
│LQ0000000 │890115│23912 │空白              │支票已還告訴人        │
├─────┼───┼───┼─────────┼───────────┤
│LQ0000000 │890315│23912 │空白              │支票已還告訴人        │
├─────┼───┼───┼─────────┼───────────┤
附表二
┌─────┬───┬───┬────────────┬────────┐
│票據號碼  │日  期│面  額│受        款        人  │備註            │
├─────┼───┼───┼────────────┼────────┤
│LQ0000000 │860410│20250 │空白                    │860410兌現      │
├─────┼───┼───┼────────────┼────────┤
│LQ0000000 │860408│5816  │空白                    │860408兌現      │
├─────┼───┼───┼────────────┼────────┤
│LQ0000000 │空白  │150000│台灣弘泰電訊企業有限公司│起訴書誤載15000 │
├─────┼───┼───┼────────────┼────────┤
│LQ0000000 │860430│30000 │空白                    │860430兌現      │
├─────┼───┼───┼────────────┼────────┤
│LQ0000000 │空白  │150000│台灣弘泰電訊企業有限公司│起訴書誤載15000 │
├─────┼───┼───┼────────────┼────────┤
│LQ0000000 │860510│100000│空白                    │860510兌現      │
├─────┼───┼───┼────────────┼────────┤
│LQ0000000 │      │      │                        │作廢、已還告訴人│
├─────┼───┼───┼────────────┼────────┤
│LQ0000000 │空白  │100000│空白                    │作廢            │
├─────┼───┼───┼────────────┼────────┤
│LQ0000000 │      │      │                        │作廢、已還告訴人│
├─────┼───┼───┼────────────┼────────┤
│LQ0000000 │      │      │                        │作廢            │
├─────┼───┼───┼────────────┼────────┤
│LQ0000000 │860830│300000│                        │                │
├─────┼───┼───┼────────────┼────────┤
│LQ0000000 │860630│50000 │空白                    │860711兌現      │
├─────┼───┼───┼────────────┼────────┤
│LQ0000000 │      │      │                        │作廢、已還告訴人│
├─────┼───┼───┼────────────┼────────┤
│LQ0000000 │860704│25800 │空白                    │0000000兌現     │
├─────┼───┼───┼────────────┼────────┤
│LQ0000000 │空白  │150000│台灣弘泰電訊企業有限公司│起訴書誤載15000 │
├─────┼───┼───┼────────────┼────────┤
│LQ0000000 │空白  │150000│台灣弘泰電訊企業有限公司│起訴書誤載15000 │
└─────┴───┴───┴────────────┴────────┘


司法院資訊處製作；財團法人民間司法改革基金會備份。
